【裁判字號】    92,訴,1167
【裁判日期】    920918
【裁判案由】    毒品危害防制條例
【裁判全文】
臺灣桃園地方法院刑事判決                        九十二年度訴字第一一六七號
    公  訴  人  臺灣桃園地方法院檢察署檢察官
    被      告  甲○○
右列被告因毒品危害防制條例案件，經檢察官提起公訴（九十二年度毒偵緝字第一一
六七號），本院判決如左：
    主    文
甲○○連續施用第一級毒品，處有期徒刑柒月，扣案之第一級毒品海洛因（淨重零點
伍捌公克，【另內含海洛因無法析離之殘渣袋貳個】），沒收銷燬之，扣案之注射針
筒捌支，沒收；又連續施用第二級毒品，處有期徒刑陸月，扣案之第二級毒品安非他
命毛重零點玖公克，沒收銷燬之，扣案之吸食器貳組，小燈泡肆只，均沒收。應執行
有期徒刑壹年，扣案之第一級毒品海洛因（淨重零點伍捌公克，【另內含海洛因無法
析離之殘渣袋貳個】）、第二級毒品安非他命毛重零點玖公克，均沒收銷燬之，扣案
之注射針筒捌支、吸食器貳組，小燈泡肆只，均沒收。
    事    實
一、甲○○前因施用毒品案件，經觀察、勒戒後，認無繼續施用毒品之傾向，業經台
    灣桃園地方法院檢察署檢察官於民國九十年六月二十一日（起訴書誤載為二十四
    日），以九十年度毒偵字第三八二號為不起訴處分確定。復基於施用第一級毒品
    海洛因、第二級毒品安非他命毒品之概括犯意，連續自九十年十二月間起至九十
    二年五月二十日，在桃園縣桃園市○○○街四五０號八樓住處等地分別施用第一
    級毒品海洛因、第二級毒品安非他命，為警於九十一年四月一日，在桃園縣桃園
    市鎮○街一一一之三號四樓查獲，並扣得第一級毒品海洛因毛重二‧二公克（淨
    重０‧五八公克、【另內含海洛因無法析離之殘渣袋二個】）、第二級毒品安非
    他命毛重０‧九公克、及其所供有施用第一級毒品器具注射針筒八支、施用第二
    級毒品安非他命所用之吸食器二組，小燈泡四只，經依本院九十一年度毒聲字第
    一三六二號裁定送台灣桃園看守所附設勒戒處所觀察、勒戒後，認有繼續施用毒
    品之傾向，再經本院於九十二年六月十九日以九十二年度毒聲字第一八一四號裁
    定令入戒治處所施以強制戒治，現於桃園龍潭女子戒治所強制戒治中。
二、案經桃園縣政府警察局桃園分局報告台灣桃園地方法院檢察署檢察官偵查起訴。
    理    由
一、右開事實，業經被告甲○○自白不諱，而被告為警查獲後所採集之尿液，經檢驗
    結果確呈毒品嗎啡及安非他命陽性反應，有基隆市衛生局檢驗成績書一紙附卷可
    稽（見九十一年度毒偵字第七八七號偵查卷第二四頁），並有如事實欄所示之扣
    案物品扣案足資佐證。此外，扣案之白粉經送法務部調查局鑑定含第一級毒品海
    洛因成分，驗餘淨重０‧五八公克，送驗殘渣袋二個均含有海洛因成分殘留，有
    該局調科壹字第０八０００五二四九號鑑定通知書一紙附卷可稽（見九十一年度
    毒偵字第七八七號偵查卷第三０頁），足徵被告自白與事實相符。又被告前因施
    用毒品案件，經本院裁定送觀察、勒戒後，認無繼續施用毒品之傾向，業經本院
    於九十年六月二十一日，以九十年度毒偵字第三八二號為不起訴處分確定等情，
    有台灣桃園地方法院檢察署刑案資料查註紀錄表及臺灣高等法院被告全國前案紀
    錄表各一份在卷可稽；被告於五年內再犯毒品危害防制條例第十條之罪，經本院
    於九十一年五月十六日以九十一年度毒聲字第一三六二號裁定送觀察、勒戒，經
    觀察、勒戒後，認有繼續施用毒品之傾向，有本院臺灣桃園地方法院檢察署檢察
    官觀察勒戒處分執行指揮書及臺灣桃園看守所附設勒戒處所九十年六月十日桃女
    監衛字第０九二０九００一三五號函送之有無繼續施用毒品傾向證明書附卷可參
    （分別附於九十一年度毒偵字第七八七號偵查卷第二九頁、九十二年度毒偵緝字
    第二０至二二頁），本件事證明確，被告犯行洵堪認定，應依法論科。
二、核被告甲○○所為，係犯毒品危害防制條例第十條第一項之施用第一級毒品罪及
    同條例第十條第二項之施用第二級毒品罪。被告持有第一級毒品海洛因及第二級
    毒品安非他命，意在供己施用，其持有海洛因與安非他命之低度行為皆應為施用
    之高度行為吸收，均不另論罪。被告先後多次施用第一級毒品海洛因與第二級毒
    品安非他命之行為，均時間緊接，犯罪構成要件相同，各顯係基於概括犯意為之
    ，均應依連續犯規定以一罪論，並各依法加重其刑。其所犯上開二罪之間，犯意
    各別，行為互殊，應予分論併罰。爰審酌被告品行不佳，且前因施用毒品，經觀
    察、勒戒後，又於五年內再犯施用毒品犯行，戕害己身，顯無悔改之意及犯後坦
    承犯行之態度良好等及其他一切情狀，各量處如主文所示之刑，並定其應執行之
    刑。
三、沒收：
  (一)扣案之第一級毒品海洛因（淨重０‧五八公克，【另內含海洛因無法析離之殘渣
    袋二個】）及第二級毒品安非他命毛重０‧九公克，為毒品危害防制條例第二條
    第二項第一、二款所規定之第一、二級毒品，應依同條例第十八條第一項前段規
    定，予以宣告沒收並銷燬之。
  (二)而扣案之施用毒品器具注射針筒八支為被告所有供施用第一級毒品海洛因之用，
    業據被告供承在卷，因注射針筒非屬專供施用毒品所用之物，故應依刑法第三十
    八條第一項第二款之規定，予以宣告沒收。
  (三)扣案之吸食器二組，小燈泡四只為被告所有供施用第二級毒品安非他命之用，業
    據被告供承在卷，因吸食器與小燈泡非屬專供施用毒品所用之物，故應依刑法第
    三十八條第一項第二款之規定，予以宣告沒收。
據上論斷，應依刑事訴訟法第二百九十九條第一項前段，毒品危害防制條例第十條第
一項、第二項、第十八條第一項前段，刑法第十一條、第五十六條、第五十一條第五
款、第三十八條第一項第二款，判決如主文。
本案經檢察官吳廣莉到庭執行職務。
中      華      民      國    九十二    年      九      月     十八     日
                              臺灣桃園地方法院刑事第十二庭
                                  法  官  黃永定
右正本證明與原本無異。
如不服本判決，應於判決送達後十日內向本院提出上訴狀。
                                  書記官  施春祝
中      華      民      國    九十二    年      九      月     十八     日
附論罪科刑依據之法條：
毒品危害防制條例第十條
施用第一級毒品者，處六月以上五年以下有期徒刑。
施用第二級毒品者，處三年以下有期徒刑。


司法院資訊處製作；財團法人民間司法改革基金會備份。
